臺灣高等法院臺中分院刑事判決　　　　96年度上易字第1447號
上　訴　人
即　被　告　丙○○
上列上訴人因妨害自由案件，不服臺灣臺中地方法院96年度易字
第2591號中華民國96年6月15日第一審判決（起訴案號：臺灣臺
中地方法院檢察署96年度偵字第9872號），提起上訴，本院判決
如下：
    主  文
原判決撤銷。
丙○○以加害生命、身體之事，恐嚇他人致生危害於安全，處拘
役伍拾日，如易科罰金，以新臺幣壹仟元折算壹日；減為拘役貳
拾伍日，如易科罰金，以新台幣壹仟元折算壹日。緩刑貳年。
    事  實
一、丙○○因不滿其父執輩耕種數十年之農地，因地籍圖重測結
    果，竟劃歸甲○○所有，遂於民國（下同）96年3月17日上
    午10時許，至臺中縣外埔鄉○○村○○路12號前之下土城段
    564號地號農地，以：「上面的作物也不能採收，採收的話
    也會有事」「若還敢繼續耕作原屬蕭家之農地，要給你好看
    」等加害生命、身體之言語，恫嚇正在該地耕作之甲○○及
    乙○○○，致甲○○及乙○○○心生畏懼。
二、案經臺中縣警察局大甲分局報請臺灣臺中地方法院檢察署檢
    察官偵查起訴。
    理  由
一、訊據被告丙○○對上揭時地有與甲○○及乙○○○交談之事
    固不否認，惟矢口否認有上揭恐嚇犯行，辯稱：遇到甲○○
    、乙○○○夫妻在那邊割草，我就說，把土地拿出來鑑界，
    這樣才不會有糾紛，可是告訴人說，那是他的土地，為何要
    鑑界，但是我沒有說恐嚇的話云云。
二、本院查：被告上揭恐嚇犯行，業據被害人甲○○及乙○○○
    以證人身分，於檢察官偵訊時證述明確，參酌：I被告與被
    害人等間，確因土地界址之事生有嫌隙，多年未解；II證人
    即承辦警員王峰良於檢察官偵訊時證稱，甲○○於案發後，
    以電話向派出所報案，伊立即到案發現場調查，甲○○稱，
    被告以繼續耕種要伊好看等語恐嚇等情，綜合上開事證，被
    害人甲○○及乙○○○上揭陳述，應堪採信。被告丙○○空
    言否認，所辯尚非可採。本件事證明確，被告上揭犯行堪予
    認定。
三、核被告丙○○所為，係犯刑法第305條之恐嚇危害安全罪。
    被告一恐嚇行為，恐嚇甲○○、乙○○○2人，係一行為觸
    犯二恐嚇取財罪，為想像競合犯，論以一恐嚇取財罪處斷。
    原審認被告犯罪事實明確，予以論罪科刑固非無見；惟被告
    行為後，為紀念解除戒嚴二十週年，予罪犯更新向善之機，
    而制定「中華民國九十六年罪犯減刑條例」，經總統於九十
    六年七月四日公佈，並於同月十六日施行。被告犯罪時間在
    九十六年四月二十四日之前，所犯合於減刑條件，原審不及
    適用該條例對被告減刑，自有未洽，被告上訴，否認本件犯
    行，雖難憑採，然原判決既有上開可議之處，自應撤銷改判
    。爰審酌被告既認地籍圖重測有誤，自應另循合法正當之民
    事或行政程序處理，其捨此不由，逕以恐嚇方式為之，致被
    害人心生畏懼，惟參酌上開證人王峰良於偵訊中所證，伊看
    見甲○○夫妻仍在農地耕作，甲○○神態沒有異樣等語，足
    見對被害人所生之危害非重，暨其犯後態度等一切情狀，分
    別量處及減處如主文所示之刑，並均諭知易科罰金之折算標
    準。又查被告前雖因妨害名譽罪，經法院判處有期徒刑三月
    ，惟已於七十三年八月十五日執行完畢，有台灣高等法院被
    告全國前案紀錄表附卷可稽，其前因故意犯罪受有期徒刑以
    上刑之宣告，執行完畢後，五年以內未曾因故意犯罪受有期
    徒刑以上刑之宣告，本院斟酌本件犯罪情節尚屬非重，雙方
    又屬鄰居，被告經此偵審程序應知警惕，而無再犯之虞，本
    院認對被告所宣告之刑，以暫不執行為適當，爰併宣告緩刑
    二年，以勵遷善。
四、據上論斷，應依刑事訴訟法第369條第1項前段、第364條、
    第299條第1項前段，刑法第305條、第55條、第41條第1項前
    段、第74條第1項第2款，中華民國九十六年罪犯減刑條例第
    2 條第1項第3款、第8條第1項，判決如主文。
本案經檢察官丁○○到庭執行職務。
中　　華　　民　　國　　96　　年　　9　　月　　5 　　日
            刑事第四庭    審判長法　官  洪  耀  宗
                                法　官  江  德  千
                                法　官  劉  登  俊
上列正本證明與原本無異。
不得上訴。
                                書記官  粘  銘  環
中　　華　　民　　國　　96　　年　　9 　　月　　6 　　日
